【裁判字號】    99,審易,512
【裁判日期】    990730
【裁判案由】    違反毒品危害防制條例
【裁判全文】
臺灣新竹地方法院刑事判決             99年度審易字第512號
公  訴  人  臺灣新竹地方法院檢察署檢察官
被      告  官鴻
上列被告因違反毒品危害防制條例案件，經檢察官提起公訴（99
年度毒偵字第979 號）後，經被告於本院準備程序中，就被訴事
實為有罪之陳述，經告知被告簡式審判程序之旨，並聽取檢察官
、被告之意見後，經本院進行簡式審判程序，本院判決如下：
    主  文
官鴻施用第二級毒品，累犯，處有期徒刑陸月；如易科罰金，
以新臺幣壹仟元折算壹日。
    犯罪事實
一、官鴻前於民國94年間，因妨害自由案件，經本院於民國96
    年4 月20日以96年度易字第125 號判決判處有期徒刑5 月，
    嗣因中華民國九十六年罪犯減刑條例施行後，經本院於96年
    8 月24日以96度年聲減字第1671號裁定減為有期徒刑2 月又
    15 日 確定，甫於97年2 月29日減刑期滿執行完畢。另於96
    年間，因施用第二級毒品案件，經本院於97年2 月27日以97
    年度毒聲字第46號裁定送觀察、勒戒後，認無繼續施用毒品
    傾向，於97年4 月24日執行完畢釋放出所，經臺灣新竹地方
    法院檢察署檢察官於97年5 月2 日以97年度毒偵字第472 號
    為不起訴處分確定。
二、詎官鴻仍不知悔改，於前開觀察勒戒執行完畢後5 年內，
    復基於施用第二級毒品甲基安非他命之犯意，於99年1 月23
    日下午4 時許，在新竹縣湖口鄉某友人住處，以將第二級毒
    品甲基安非他命置於玻璃球吸食器（未扣案）燒烤後吸取煙
    霧之方式，非法施用第二級毒品甲基安非他命1 次。嗣官
    鴻因另涉他案經警執行拘提，為警於99年1 月26日在其新竹
    縣湖口鄉中興村中興2 巷30號住處查獲，發現官鴻係毒品
    列管人口，經官鴻同意採集其尿液送驗後，結果呈毒品甲
    基安非他命陽性反應，始查悉上情。
三、案經新竹縣政府警察局竹北分局報告臺灣新竹地方法院檢察
    署檢察官偵查起訴。
    理    由
一、程序部分：
    按除被告所犯為死刑、無期徒刑、最輕本刑為3 年以上有期
    徒刑之罪或高等法院管轄第一審案件者外，於前條第1 項程
    序進行中，被告先就被訴事實為有罪之陳述時，審判長得告
    知被告簡式審判程序之旨，並聽取當事人、代理人、辯護人
    及輔佐人之意見後，裁定進行簡式審判程序，刑事訴訟法第
    273條之1第1 項定有明文。本件被告官鴻所犯係死刑、無
    期徒刑、最輕本刑為3 年以上有期徒刑以外之罪，其於準備
    程序中就被訴事實為有罪之陳述，經告知簡式審判程序之旨
    ，並聽取公訴人及被告官鴻之意見後，本院認為適宜進行
    簡式審判程序，合先敘明。
二、認定被告官鴻犯行所憑之各項證據：
（一）被告官鴻於警詢、偵查中之供述及於本院準備程序、簡
      式審判程序時之自白：被告官鴻坦承其於99年1月23 日
      下午4 時許，在新竹縣湖口鄉某友人住處內有施用第二級
      毒品甲基安非他命1 次之犯行（見偵查卷第5至7、23、24
      頁，本院卷第13至15、16至19頁）。
（二）臺灣檢驗科技股份有限公司濫用藥物檢驗報告（編號：UL
      /2010/20380 ）暨新竹縣政府警察局竹北分局採尿室毒品
      人口到場採尿名冊各1 份在卷可參（見偵查卷第9、10頁）
      ：被告官鴻於99年1月26日中午1時40分許，在新竹縣政
      府警察局竹北分局內所採集之尿液（檢體編號：GＺ000000
      00000 號），經送臺灣檢驗科技股份有限公司以氣相層析
      質譜儀分析法檢驗後，呈甲基安非他命陽性反應，濃度為
      1183ng/ml，逾閾值濃度（為500ng/ml）2倍有餘；佐證被
      告官鴻於99年1 月23日下午4 時，應有施用第二級毒品
      甲基安非他命1 次之事實，核與被告官鴻所為之自白相
      符。
（三）被告官鴻前於96年間，因施用第二級毒品案件，經本院
      於97年2月27日以97年度毒聲字第46 號裁定送觀察、勒戒
      後，認無繼續施用毒品傾向，於97年4月24 日執行完畢釋
      放出所，經臺灣新竹地方法院檢察署檢察官於97年5月2日
      以97年度毒偵字第472 號為不起訴處分確定等情，有臺灣
      高等法院被告前案紀錄表、刑案資料查註紀錄表及全國施
      用毒品案件紀錄表各1 份在卷可證。其於前開觀察、勒戒
      執行完畢釋放後5 年內，再犯本件施用毒品之犯行，依毒
      品危害防制條例第23條第2 項規定，本院自應予以審理。
（四）綜上，本件被告官鴻犯行至堪明確，應依法予以論科。
三、論罪科刑：
（一）論罪：按甲基安非他命屬毒品危害防制條例第2條第2項第
      2 款所定之第二級毒品，不得非法持有、施用。是核被告
      官鴻於99年1月23日下午4時許，在新竹縣湖口鄉某友人
      住處內非法施用第二級毒品甲基安非他命1 次之犯行，係
      犯毒品危害防制條例第10條第2 項之施用第二級毒品罪。
      其持有第二級毒品甲基安非他命後，進而施用，其持有之
      低度行為應為施用之高度行為所吸收，不另論以持有第二
      級毒品罪。
（二）累犯：被告官鴻前於94年間，因妨害自由案件，經本院
      於民國96年4 月20日以96年度易字第125 號判決判處有期
      徒刑5 月，嗣因中華民國九十六年罪犯減刑條例施行後，
      經本院於96年8 月24日以96年度聲減字第1671號裁定減為
      有期徒刑2 月又15日確定，甫於97年2 月29日減刑期滿執
      行完畢等情，有臺灣高法院被告前案紀錄表、刑案資料查
      註紀錄表各1 份在卷可證。是被告官鴻於刑之執行完畢
      5 年內故意再犯本件有期徒刑以上之罪，為累犯，應依刑
      法第47條第1 項規定加重其刑。
（三）量刑：爰審酌被告官鴻除有前開構成累犯事由之刑事紀
      錄外，另有妨害自由、竊盜、重利、違反麻醉藥品管理條
      例及多項毒品等刑事前科，有上揭臺灣高等法院被告前案
      紀錄表可資佐憑，足徵其素行非佳，竟仍不知戒惕，再度
      違犯本件毒品危害防制條例第10條第2 項之罪，無視於毒
      品對於自身健康之戕害及國家對於杜絕毒品犯罪之禁令；
      其犯罪之動機、目的單純；又施用毒品係自戕行為，犯罪
      手段平和，亦未因此而危害他人，所生損害非大；再考之
      其於犯後坦承犯行，態度良好，並參諸施用毒品者均有相
      當程度之成癮性及心理依賴，其犯罪心態與一般刑事犯罪
      之本質並不相同，應側重以適當之醫學治療及心理矯治處
      遇為宜等一切情狀，量處如主文所示之刑，併諭知易科罰
      金之折算標準，以示懲儆。
據上論斷，應依刑事訴訟法第273條之1第1 項、第299條第1項前
段，毒品危害防制條例第10條第2 項，刑法第11條前段、第47條
第1 項、第41條第1項前段、第2項，判決如主文。
本案經檢察官洪期榮到庭執行職務。
中    華    民    國    99    年    7     月    30    日
                    刑事第九庭法  官    劉兆菊
以上正本證明與原本無異。
如不服本判決應於收受本判決後10日內向本院提出上訴書狀，上
訴書狀應敘述具體理由。上訴書狀未敘述上訴理由者，應於上訴
期間屆滿後20日內補提理由書狀於本院「切勿逕送上級法院」。
中    華    民    國    99    年    7     月    30    日
                              書記官    林兆嘉
附錄本案論罪科刑法條：
毒品危害防制條例第10條
施用第一級毒品者，處6月以上5年以下有期徒刑。
施用第二級毒品者，處3年以下有期徒刑。

司法院資訊處製作；財團法人民間司法改革基金會備份。
